【裁判字號】    92,保險小上,11
【裁判日期】    921229
【裁判案由】    損害賠償
【裁判全文】
臺灣高雄地方法院民事裁定  九十二年保險小上字第一一號
    上  訴  人  乙○○
    被上訴人    富邦產物保險股份有限公司
    法定代理人  甲○○
右當事人間請求損害賠償事件，上訴人對於民國九十二年十一月十日本院高雄簡易庭
九十二年度雄保險小字第四二號第一審民事小額判決提起上訴，本院裁定如左：
    主      文
上訴駁回。
第二審訴訟費用新臺幣壹仟伍佰元由上訴人負擔。
    理      由
一、按對於小額程序之第一審判決之上訴，非以其違背法令為理由，不得為之；所謂
    判決違背法令，乃指判決不適用法規或適用不當；另有民事訴訟法第四百六十九
    條所列第一款至第五款事由時，其判決當然為違背法令，民事訴訟法第四百三十
    六條之二十四第二項、第四百三十六條之三十二第二項準用第四百六十八條及第
    四百六十九條第一款至第五款（同條第六款則不在準用之列）分別定有明文。又
    當事人提起上訴，如依民事訴訟法第四百六十八條規定，而以判決有不適用法規
    或適用不當為上訴理由者，其上訴狀或理由狀應有具體之指摘，並揭示該法規之
    條項或內容，若係成文法以外之法則（習慣或法理），則應揭示該法則之旨趣，
    倘為司法院解釋或最高法院之判例，則應揭示該判解之字號或其內容；如依民事
    訴訟法第四百六十九條所列第一款至第五款事由提起上訴者，其上訴狀或理由狀
    應揭示合於該條款之事實，是上訴狀或理由狀如未依此項方法表明者，或其所表
    明者，顯與上開法條規定不相合者，即難認為已對原判決之違背法令有具體之揭
    示，其上訴自難認為合法（最高法院著有七十一年臺上字第三一四號判例要旨足
    資參照）。又當事人於第二審程序不得提出新攻擊或防禦方法，亦為同法第四百
    三十六條之二十八條前段所明定，故上訴人倘於上訴後提出新攻擊或防禦方法，
    本院自依法不得予以審酌，合先敘明。
二、本件上訴理由意旨略以：訴外人曾崇智乃肇事者，與上訴人同為肇事之雙方，不
    應由被上訴人代替而為當事人，本件實係訴外人曾崇智以時速六十公里超速、剎
    車不及撞紅燈而追撞上訴人所駕駛之自用小客貨車，曾崇智所駕駛之自用小客車
    並非與上訴人所駕駛之自用小客貨車併排行駛，亦非緊跟上訴人車後，而係以超
    速從遠處趕上追撞，絕非擦撞，此可由兩車損害照片、啟文派出所副主管李清福
    為證，肇事責任僅在訴外人曾崇智一人。上訴人所駕駛之自用小客貨車受損較之
    曾崇智所駕駛之自用小客車嚴重，送修之工料僅數千元，據上訴人之中華路柏達
    修車廠人員稱︰除非曾崇智車損嚴重，其修理工資絕不至於高達七萬二千四百九
    十七元之鉅，被上訴人與中華賓士汽車股份有限公司係極其密切關係，既未修前
    會知上訴人之同意與認可，更無比價，不無串同以少報多，偽造鉅額修理工資之
    嫌。請求鈞院將曾崇智車損照片乙幀，送交高雄任何一家汽車修理廠暗中重新估
    價其工資究應若干價款（被上訴人不得預知重估之事），以決定上訴人應付損害
    賠償多少，以免上訴人蒙受無辜負擔，爰依法提起上訴廢棄原判決云云。
三、查上訴人右揭主張係就原審依職權取捨證據、認定事實所為論斷，指摘原判決為
    不當，而非表明該判決所違背之法令及其具體內容，暨依訴訟資料合於該違背法
    令之具體事實，並於上訴後提出新攻擊或防禦方法，顯非本院依法得以審酌，難
    認其已合法表明上訴理由甚明。是上訴人未具體指摘原判決有何不適用法規或適
    用不當，亦未具體指出原判決是否有民事訴訟法第四百六十九條第一款至第五款
    所列當然違背法令等情，揆諸首揭條文及說明，上訴人之上訴顯不合法，自應予
    駁回。
四、末按小額訴訟之上訴程序，法院為訴訟費用之裁判時，應確定其費用額，民事訴
    訟法第四百三十六條之十九第一項、第四百三十六條之三十二第一項規定甚明。
    是本件上訴裁判費為一千五百元，應由上訴人負擔。
據上論結，本件上訴為不合法，依民事訴訟法第四百三十六條之三十二第一項、第二
項、第四百三十六條之十九第一項、第四百四十四條第一項前段、第九十五條、第七
十八條，裁定如主文。
中      華      民      國    九十二    年     十二     月    二十九    日
                                      臺灣高雄地方法院民事第二庭
~B    審判長法  官  楊富強
~B          法  官  李昭彥
~B          法  官  劉定安
右為正本係照原本作成。
不得抗告。
中      華      民      國    九十二    年     十二     月    二十九    日
~B法院書記官  王壹理


司法院資訊處製作；財團法人民間司法改革基金會備份。
